Images des répertoires du notaire Eugène Julien Hatin pour l'étude XIX
Archives nationales de France
Images des répertoires du notaire Eugène Julien Hatin pour l'étude XIX
17 juillet 1874 - 22 février 1889
MC/RE/XIX/13 - MC/RE/XIX/14
Etude XIX; Hatin, Eugène-Julien
2 registres
Archives nationales de France
Minutes et répertoires: la loi 2008-696 du 15 juillet 2008 relative aux archives a fixé à 75 ans à compter de la date de l'acte, ou à 25 ans à compter de la date du décès de l'intéressé si ce délai est plus bref, le délai de communication des minutes et répertoires des notaires; ce délai est porté à 100 ans à compter de la date de l'acte si le document se rapporte à un mineur (code du Patrimoine, articles L213-2, 4e d et 5e).
Autres documents de l'étude (dossiers de clients, comptabilité...): s'agissant d'archives privées, ces documents sont communicables selon les modalités fixées par le déposant ou le donateur.
Certains documents ne sont pas accessibles sous leur forme originale en raison de leur mauvais état de conservation.
Registres entrés aux Archives nationales en 1989.
Images des répertoires de l’étude XIX
Archives de l'étude XIX
répertoire d'officier public ministériel
- Répertoire chronologique pour la période du 17 juillet 1874 au 31 octobre 1877, 17 juillet 1874 - 31 octobre 1877; MC/RE/XIX/13; Un répertoire de 92 feuillets faisant partie d'un registre de 201 feuillets de papier manuscrits, hauteur 35,5 x largeur 25 cm, composé de cahiers foliotés par le juge du tribunal civil de Paris. Le registre est en état moyen. La reliure est à restaurer.
  Registre folioté en 2003 (foliotation non visible à l'écran)
  Le registre contient aussi le répertoire du notaire Jean-Baptiste Hatin pour la période du 1er octobre 1869 au 17 juillet 1874.
  Le répertoire contient les informations suivantes: 1. le n° de l'acte dans l'année; 2. date du jour; 3. nature de l'acte passé en brevet; 4. nature de l'acte passé en minute; 5. nom, prénom, domicile des parties, indication sur la situation et les prix des biens; 6. date d'enregistrement de l'acte; 7. droits d'enregistrement.
  Attention: seuls les actes passés en minute sont conservés; les actes mentionnés dans le répertoire comme passés en simple brevet (colonne 3) ne sont pas conservés par les notaires et ne sont donc pas versés au Minutier (ils sont remis aux clients).
  répertoire
  - Liste chronologique des actes pour la période du 17 juillet au 31 décembre 1874, 17 juillet - 31 décembre 1874; 110 v°-126 v°; 17 feuillets
  - Liste chronologique des actes pour la période du 4 janvier au 31 décembre 1875, 4 janvier - 31 décembre 1875; 126 v°-155 r°; 30 feuillets
  - Liste chronologique des actes pour la période du 4 janvier au 30 décembre 1876, 4 janvier - 30 décembre 1876; 155 r°-181 r°; 27 feuillets
  - Liste chronologique des actes pour la période du 3 janvier au 31 octobre 1877, 3 janvier - 31 octobre 1877; 181 r°-201 v°; 21 feuillets
- Répertoire chronologique pour la période du 2 novembre 1877 au 22 février 1889, 2 novembre 1877 - 22 février 1889; MC/RE/XIX/14; Un registre de 201 feuillets de papier manuscrits, hauteur 35 x largeur 25 cm, composé de cahiers foliotés par le juge au tribunal civil de la Seine. Le registre n'est pas en bon état. La reliure est à refaire. Le feuillet 1 est déchiré. Le feuillet 73 est volant.
  - Liste chronologique des actes pour la période du 2 novembre au 31 décembre 1877, 2 novembre - 31 décembre 1877; 1 r°-5 r°; 5 feuillets
  - Liste chronologique des actes pour la période du 2 janvier au 31 décembre 1878, 2 janvier - 31 décembre 1878; 5 r°-23 v°; 19 feuillets
  - Liste chronologique des actes pour la période du 3 janvier au 31 décembre 1879, 3 janvier - 31 décembre 1879; 23 v°-40 v°; 18 feuillets
  - Liste chronologique des actes pour la période du 2 janvier au 30 décembre 1880, 2 janvier - 30 décembre 1880; 40 v°-61 r°; 22 feuillets
  - Liste chronologique des actes pour la période du 1er janvier au 31 décembre 1881, 1er janvier - 31 décembre 1881; 61 r°-79 r°; 19 feuillets
  - Liste chronologique des actes pour la période du 2 janvier au 30 décembre 1882, 2 janvier - 30 décembre 1882; 79 r°-97 r°; 19 feuillets
  - Liste chronologique des actes pour la période du 2 janvier au 31 décembre 1883, 2 janvier - 31 décembre 1883; 97 r°-114 r°; 18 feuillets
  - Liste chronologique des actes pour la période du 3 janvier au 30 décembre 1884, 3 janvier - 30 décembre 1884; 114 r°-128 r°; 15 feuillets
  - Liste chronologique des actes pour la période du 2 janvier au 31 décembre 1885, 2 janvier - 31 décembre 1885; 128 v°-143 v°; 16 feuillets
  - Liste chronologique des actes pour la période du 2 janvier au 30 décembre 1886, 2 janvier - 30 décembre 1886; 143 v°-161 v°; 19 feuillets
  - Liste chronologique des actes pour la période du 3 janvier au 31 décembre 1887, 3 janvier - 31 décembre 1887; 161 v°-178 v°; 18 feuillets
  - Liste chronologique des actes pour la période du 4 janvier au 31 décembre 1888, 4 janvier - 31 décembre 1888; 178 v°-197 v°; 20 feuillets
  - Liste chronologique des actes pour la période du 2 janvier au 22 février 1889, 2 janvier - 22 février 1889; 197 v°-201 v°; 5 feuillets